臺灣橋頭地方法院刑事判決　
111年度金簡上字第14號
上  訴  人  臺灣橋頭地方檢察署檢察官
被      告  林建宏



上列上訴人因被告違反洗錢防制法等案件，不服本院橋頭簡易庭
中華民國111年2月10日111年度金簡字第4號第一審簡易判決（聲
請簡易判決處刑案號：110年度偵字第11407號，及移送併辦：臺
灣臺中地方檢察署110年度偵字第35341號、第39409號、第41313
號、111年度偵字第441號），提起上訴，並經移送併辦（臺灣臺
中地方檢察署111年度偵字第5895號、第9872號、第11064號；臺
灣橋頭地方檢察署111年度偵字第3961號、第9927號），本院管
轄之第二審合議庭判決如下：
    主  文
原判決撤銷。
林建宏幫助犯洗錢防制法第十四條第一項之一般洗錢罪，處有期
徒刑陸月，併科罰金新臺幣肆萬元，罰金如易服勞役，以新臺幣
壹仟元折算壹日。
    事  實
一、林建宏可預見提供個人金融帳戶之提款卡（含密碼）、網路
    銀行帳號（含密碼）予他人使用，極可能遭該他人或詐欺集
    團成員將該帳戶作為收取、提領犯罪所得使用，藉以製造金
    流斷點，掩飾、隱匿犯罪所得之去向及所在，竟仍基於縱有
    人利用其所交付之金融帳戶資料作為詐欺取財及洗錢之犯罪
    工具，亦不違背其本意之幫助詐欺取財及幫助洗錢犯意，於
    民國110年4月20日15時許，在臺中巿西屯區四川一街26號之
    全家便利商店前，將其申辦之台新國際商業銀行帳號000000
    00000000號帳戶（下稱台新帳戶）、國泰世華商業銀行台中
    分行帳號000000000000號帳戶（下稱國泰帳戶）及中國信託
    商業銀行帳戶（未經本案詐欺集團用於詐取款項）等3個帳
    戶之提款卡（含密碼）及網路銀行帳號（含密碼）（聲請意
    旨誤載另有交付存摺，應予更正），以每月為一期，每期租
    金新臺幣（下同）4萬元之代價，出租予真實姓名年籍不詳
    、暱稱「金某迎」之詐欺集團成年成員使用，並於同年5月3
    日某時許，依照「金某迎」之指示，將上開3個帳戶分別辦
    理約定轉帳帳戶。嗣該詐欺集團成員即共同意圖為自己不法
    之所有，基於詐欺取財及洗錢之犯意聯絡，由詐欺集團成員
    以附表各該編號所示之方式，向各該編號所示之人行使詐術
    ，使各該編號所示之人陷於錯誤，而分別匯款至林建宏之台
    新帳戶、國泰帳戶中，旋遭詐欺集團成員轉匯至他人帳戶，
    因而製造金流斷點，以掩飾、隱匿詐欺所得之去向及所在。
    嗣附表之吳珮蓉等13人察覺有異而報警處理，始循線查悉上
    情。
二、案經吳珮蓉、高田奈緒嘉、何懋彰訴由嘉義市政府警察局第
    二分局報告臺灣橋頭地方檢察署檢察官偵查後聲請簡易判決
    處刑；另經吳玉嬌、許王素珠、張美琳、王紫卉、簡亦禎、
    陳云木、昌美英分別訴由高雄市政府警察局苓雅分局、左營
    分局、鳳山分局、彰化縣警察局鹿港分局、新北市政府警察
    局新莊分局報告臺灣臺中地方檢察署檢察官移送併案審理，
    紀湘華、黃妘軒分別訴由彰化縣警察局鹿港分局、桃園市政
    府警察局龜山分局報告臺灣橋頭地方檢察署檢察官移送併案
    審理。
    理  由
壹、程序部分
一、按被告於第二審經合法傳喚，無正當之理由不到庭者，得不
    待其陳述，逕行判決，刑事訴訟法第371條定有明文。又對
    於簡易判決處刑不服而上訴者，準用前開規定，此觀同法第
    455條之1第3項規定自明。查被告林建宏經本院合法傳喚，
    無正當理由未於審判期日到庭，有本院送達證書、報到單及
    審判程序筆錄在卷可參（金簡上卷第193頁、第231至260頁
    ），依上開規定，本院自得不待其陳述，由檢察官一造辯論
    而為判決，合先敘明。
二、且按被告以外之人於審判外之言詞或書面陳述，除法律有規
    定者外，不得作為證據；被告以外之人於審判外之陳述，雖
    不符前4條之規定，而經當事人於審判程序同意作為證據，
    法院審酌該言詞陳述或書面陳述作成時之情況，認為適當者
    ，亦得為證據，刑事訴訟法第159條第1項、第159條之5第1
    項分別定有明文。本判決所引用被告以外之人於審判外之陳
    述，因檢察官及被告於本院準備程序中均表示同意有證據能
    力（金簡上卷第107頁），本院審酌前開證據資料作成時之
    情況，尚無違法不當及證明力明顯過低之瑕疵，亦認為以之
    作為證據應屬適當，依刑事訴訟法第159條之5第1項規定，
    均有證據能力。
貳、實體部分
一、認定事實所憑之證據及理由
　　前揭犯罪事實，業據被告於偵查及本院審理中均坦承不諱（
    併偵一卷第20頁，金簡卷第36頁，金簡上卷第106頁），並
    有如附表證據出處欄所示之證據資料、台新帳戶及國泰帳戶
    之開戶資料及交易明細、被告與「金某迎」之對話紀錄截圖
    等件附卷可稽（警卷第157至167頁，併偵三卷第19至23頁）
    ，足認被告之自白與事實相符，堪予採信。故本案事證明確
    ，被告犯行堪以認定，應依法論科。
二、論罪科刑暨撤銷改判之理由
  ㈠按刑法上之幫助犯，係對於犯罪與正犯有共同之認識，而以
    幫助之意思，對於正犯資以助力，而未參與實施犯罪之行為
    者而言（最高法院88年度台上字第1270號判決意旨參照）。
    刑法關於正犯、幫助犯之區別，係以其主觀之犯意及客觀之
    犯行為標準，凡以自己犯罪之意思而參與犯罪，無論其所參
    與者是否犯罪構成要件之行為，皆為正犯，其以幫助他人犯
    罪之意思而參與犯罪，其所參與者，苟係犯罪構成要件之行
    為，亦為正犯。如以幫助他人犯罪之意思而參與犯罪，其所
    參與者又為犯罪構成要件以外之行為，則為從犯（最高法院
    95年度台上字第3886號判決意旨參照）。查被告將帳戶資料
    交由詐欺集團成員用以作為收受詐欺被害人所得之犯罪工具
    ，僅為他人詐欺取財犯行提供助力，尚無證據足以證明被告
    係以自己實施詐欺取財犯罪之意思，或與他人為詐欺取財犯
    罪之犯意聯絡，或有直接參與詐欺取財犯罪構成要件行為分
    擔等情事，揆諸上揭判決意旨，被告應屬幫助犯詐欺取財無
    訛。
  ㈡次按行為人提供金融帳戶提款卡及密碼供他人使用，嗣後被
    害人雖匯入款項，然此時之金流仍屬透明易查，在形式上無
    從合法化其所得來源，未造成金流斷點，尚不能達到掩飾或
    隱匿特定犯罪所得之來源、去向及所在之作用，須待款項遭
    提領後，始產生掩飾、隱匿之結果。故而，行為人提供金融
    帳戶提款卡及密碼，若無參與後續之提款行為，即非洗錢防
    制法第2條第2款所指洗錢行為，無從成立一般洗錢罪之直接
    正犯。而金融帳戶乃個人理財工具，依我國現狀，申設金融
    帳戶並無任何特殊限制，且可於不同之金融機構申請多數帳
    戶使用，是依一般人之社會通念，若見他人不以自己名義申
    請帳戶，反而收購或借用別人之金融帳戶以供使用，並要求
    提供提款卡及告知密碼，則提供金融帳戶者主觀上如認識該
    帳戶可能作為對方收受、提領特定犯罪所得使用，對方提領
    後會產生遮斷金流以逃避國家追訴、處罰之效果，仍基於幫
    助之犯意，而提供該帳戶之提款卡及密碼，以利洗錢實行，
    仍可成立一般洗錢罪之幫助犯（最高法院108年度台上大字
    第3101號刑事裁定意旨參照）。被告為智識正常且具社會經
    驗之成年人，其可預見將帳戶資料提供予不相識之人使用，
    有遭詐欺集團利用以收取不法款項之可能，並於提領或轉匯
    後產生遮斷金流以掩飾、隱匿詐欺所得之去向及所在，竟仍
    基於幫助之犯意，提供帳戶資料以利洗錢之實行，揆諸前揭
    說明，亦應論以一般洗錢之幫助犯。
  ㈢核被告所為，係犯刑法第30條第1項前段、第339條第1項之幫
    助犯詐欺取財罪，及刑法第30條第1項前段、洗錢防制法第1
    4條第1項之幫助犯一般洗錢罪。被告以一次提供台新、國泰
    帳戶資料供詐欺集團成員使用之單一幫助行為，助使該詐欺
    集團成員得以遂行詐騙如附表所示被害人吳珮蓉等13人之詐
    欺取財行為，幫助掩飾、隱匿他人犯罪所得，係以一行為同
    時觸犯13個相同罪名之同種想像競合犯。又其以一行為同時
    幫助正犯詐得被害人之財物，及掩飾詐欺所得之去向而製造
    金流斷點，為一行為同時觸犯上開幫助詐欺取財及幫助洗錢
    2罪，係異種想像競合犯，應依刑法第55條規定，從一重論
    以幫助犯一般洗錢罪。至移送併辦部分，與本案聲請簡易判
    決處刑之幫助詐欺及幫助洗錢犯行部分，有想像競合犯之裁
    判上一罪關係，為本案聲請簡易判決處刑效力所及，本院自
    得併予審理，附此敘明。
  ㈣被告係基於幫助之犯意而為一般洗錢罪，應依刑法第30條第2
    項規定，按正犯之刑減輕之。又被告於偵查及本院審理中自
    白洗錢犯罪（併偵一卷第20頁，金簡卷第36頁，金簡上卷第
    106頁），依洗錢防制法第16條第2項之規定，減輕其刑，並
    依法遞減之。
  ㈤原審以被告罪證明確，予以論罪科刑，固非無見。惟原審判
    決時未及審酌附表編號9至13部分移送併辦之犯罪事實（此
    部分乃檢察官提起上訴後始移送併辦）而併予審理，尚有未
    洽。
  ㈥檢察官上訴意旨略以：本案被告為獲取每月4萬元之代價而出
    租金融帳戶幫助詐欺及洗錢，助長詐欺取財犯罪，破壞社會
    秩序，且未彌補被害人之損害，考量附表編號1至8之被害人
    數及金額，原審量刑過輕，請求撤銷原判決，更為適當之判
    決等語。然原審業已審酌被告率爾提供3個帳戶資料予他人
    使用，紊亂社會正常交易秩序，使不法之徒藉此輕易詐取財
    物，檢警難以追查緝捕，更使附表編號1至8之被害人因而受
    有財產上損失，復考量其犯後坦承犯行，及尚未與被害人達
    成和解或賠償所受損害之犯後態度，兼衡被告係單純提供帳
    戶，非實際從事詐欺取財犯行之人，暨其智識程度、職業、
    收入等情，並均載明於判決書理由欄內，經核原審量刑並無
    裁量逾越或裁量濫用之明顯違法情事，上訴意旨仍指摘原審
    未審酌上情而有量刑過輕之情，難認有理由。惟原審判決既
    有前述可議之處，仍應由本院予以撤銷改判。
  ㈦爰審酌被告係成年人，在政府及大眾媒體之廣泛宣導下，理
    應對於國內現今詐欺案件層出不窮之情形有所認知，竟為獲
    取不法利益，率爾提供帳戶資料予實行詐欺犯罪者行騙財物
    、製造金流斷點，除造成犯罪偵查機關追查贓款及詐欺集團
    成員困難，致使詐欺犯罪更加猖獗氾濫，破壞社會秩序，並
    侵害如附表所示被害人之財產權益、導致被害人求償困難，
    所為實有不該；惟被告於犯後坦承犯行，並考量被告僅提供
    犯罪助力，未實際參與詐欺取財行為，及被害人各別遭詐騙
    金額、所生損害、被告犯罪之動機、目的、手段係提供帳戶
    容任犯罪集團使用，且迄今尚未與被害人達成和解；兼酌被
    告未曾因犯罪經法院論罪科刑，有臺灣高等法院被告前案紀
    錄表在卷可參（金簡上卷第261至263頁），素行尚佳；暨被
    告於原審訊問時到庭自陳高中畢業之智識程度，目前從事賣
    雞排工作，每月收入約4萬元之經濟生活狀況（金簡卷第36
    頁）等一切情狀，量處如主文所示之刑，並就罰金刑部分諭
    知如易服勞役之折算標準。
三、沒收部分
　㈠犯第14條之罪，其所移轉、變更、掩飾、隱匿、收受、取得
    、持有、使用之財物或財產上利益，沒收之，洗錢防制法第
    18條第1項前段固定有明文。惟被告既已將台新及國泰帳戶
    資料交由詐欺集團成員使用，對匯入帳戶內之款項已無事實
    上管領權，亦非實際上提款之人，且被害人匯入之款項旋即
    遭詐欺集團成員轉匯至他人帳戶，依本案現存卷證資料，尚
    無其他積極證據可資認定被告有因而分得上開犯罪所得之事
    實；此外，被告固與「金某迎」約定以每月4萬元作為代價
    ，提供金融帳戶供對方使用，惟據其供稱並未拿到報酬等語
    （併警二卷第7頁，併警三卷第4頁，併偵一卷第20頁，併偵
    三卷第18頁，金簡上卷第106頁），卷內亦無證據可資認定
    被告有因提供帳戶資料而獲有對價之情形，自無從依上開規
    定或刑法第38條之1第1項規定宣告沒收或追徵。
　㈡被告交付詐欺集團成員之帳戶資料，帳戶部分業經檢警通報
    列為警示帳戶，經本案偵審程序後，無法再供正常交易使用
    ；而提款卡（含密碼）及網路銀行帳號（含密碼），未據扣
    案，且所屬帳戶已遭警示，無法再供犯罪集團任意使用，實
    質上已無價值，亦非違禁物，欠缺刑法上重要性，爰依刑法
    第38條之2第2項之規定，不予宣告沒收或追徵，併此敘明。
據上論斷，應依刑事訴訟法第455條之1第1項、第3項、第371條
、第369條第1項前段、第364條、第299條第1項前段，判決如主
文。
本案經檢察官陳竹君聲請簡易判決處刑，檢察官黃淑妤提起上訴
，檢察官林世勛到庭執行職務。
中　　華　　民　　國　　111 　年　　8 　　月　　12　　日
                  刑事第二庭  審判長法　官  黃右萱
　　　　　　　　　                  法  官  楊凱婷
　　　　　　　　　                  法  官  李怡靜
以上正本證明與原本無異。
不得上訴。
中　　華　　民　　國　　111 　年　　8 　　月　　12　　日
                                    書記官  楊芷心

附錄本案論罪科刑法條：
洗錢防制法第14條
有第二條各款所列洗錢行為者，處七年以下有期徒刑，併科新臺
幣五百萬元以下罰金。
前項之未遂犯罰之。
前二項情形，不得科以超過其特定犯罪所定最重本刑之刑。

刑法第30條
幫助他人實行犯罪行為者，為幫助犯。雖他人不知幫助之情者，
亦同。
幫助犯之處罰，得按正犯之刑減輕之。

刑法第339條
意圖為自己或第三人不法之所有，以詐術使人將本人或第三人之
物交付者，處五年以下有期徒刑、拘役或科或併科五十萬元以下
罰金。
以前項方法得財產上不法之利益或使第三人得之者，亦同。
前二項之未遂犯罰之。

【附表】
編號 被害人/告訴人 詐欺方式 匯款時間 匯入帳戶 金額 (新臺幣) 證據出處 1. 吳珮蓉 某詐欺集團成員自110年4月22日某時起，佯裝係香港人「林致遠」，透過臉書社群網站邀約吳珮蓉投資房地產相關之股票，俟吳珮蓉匯款投資後，再向吳珮蓉訛稱：須先繳稅5萬元始能將香港的資金匯回臺灣云云，致吳珮蓉陷於錯誤而依指示匯款。 110年5月4日9時33分 被告之台新銀行帳戶 5萬元 ⑴告訴人吳珮蓉110年5月9日警詢筆錄（警卷第12頁至13頁） ⑵告訴人與詐欺集團對話記錄截圖（警卷第53頁至57頁） ⑶告訴人匯款明細單（警卷第57頁） ⑷系爭台新銀行帳戶開戶資料及交易明細（警卷第163頁至167頁） 2. 高田奈緒嘉 某詐欺集團成員自110年3月26日某時起，透過臉書社群網站，以暱稱「丁群群」結識高田奈緒嘉，並以通訊軟體LINE帳號與高田奈緒嘉聯絡，佯稱係博弈平台「巴黎人」之程式維護工程師，知悉該平台之漏洞，可投資獲利云云，致高田奈緒嘉陷於錯誤而依指示匯款。 110年5月3日13時26分 被告之國泰世華銀行帳戶 20萬元 ⑴告訴人高田奈緒嘉110年5月19日警詢筆錄（警卷第14頁至18頁） ⑵告訴人高田奈緒嘉110年5月25日警詢筆錄（警卷第22頁至24頁） ⑶告訴人匯款明細單（警卷第88頁至90頁） ⑷告訴人所有之存摺封面影本（警卷第92頁至93頁） ⑸告訴人與詐欺集團對話記錄截圖（警卷第94頁至118頁） ⑹系爭台新銀行帳戶開戶資料及交易明細（警卷第163頁至167頁） ⑺系爭國泰銀行帳戶開戶資料及交易明細（併警二卷第31頁至41頁）    110年5月4日9時44分 被告之台新銀行帳戶 5萬元     110年5月4日9時48分 被告之台新銀行帳戶 3萬元     110年5月4日9時54分 被告之台新銀行帳戶 3萬元  3. 何懋彰 某詐欺集團成員自110年4月中旬某日起，透過臉書社群網站，以暱稱「陳秀雲」結識何懋彰，並以通訊軟體LINE帳號與何懋彰聯絡，佯稱至「OSE數字資產交易平台」投資虛擬貨幣可獲利云云，致何懋彰陷於錯誤而依指示匯款。 110年5月3日10時15分 被告之國泰世華銀行帳戶 5萬元 ⑴告訴人何懋彰110年6月18日警詢筆錄（警卷第27頁至32頁） ⑵告訴人與詐欺集團對話記錄截圖（警卷第140頁至148頁） ⑶告訴人匯款明細單（警卷第141頁至142頁） ⑷系爭國泰銀行帳戶開戶資料及交易明細（併警二卷第31頁至41頁）    110年5月3日10時17分  5萬元  4. 吳玉嬌 某詐欺集團成員自110年3月10日某時起，透過臉書社群網站，以暱稱「方健偉」結識吳玉嬌，並以通訊軟體LINE帳號與吳玉嬌聯繫，佯稱：伊公司博弈網站包準獲利云云，致吳玉嬌陷於錯誤而依指示匯款。 110年5月3日15時15分許 被告之國泰世華銀行帳戶 50萬5000元 ⑴告訴人吳玉嬌110年5月13日警詢筆錄（併警一卷第14頁至15頁） ⑵告訴人匯款明細單（併警一卷第19頁） ⑶告訴人吳玉嬌與詐欺集團對話記錄截圖（併偵二卷第15頁至22頁） ⑷系爭國泰銀行帳戶開戶資料及交易明細（併警二卷第31頁至41頁） 5. 許王素珠 某詐欺集團成員自110年3月17日某時起，以通訊軟體LINE暱稱「許漢文」與許王素珠聯繫，佯稱：玩博弈網站跑馬遊戲能獲利云云，而該博弈網站客服人員則向許王素珠佯稱：因誤觸遊戲規則，須購買黃金會員，否則將被扣款云云，致許王素珠陷於錯誤而依指示匯款。 110年5月3日13時38分 被告之國泰世華銀行帳戶 27萬9617元 ⑴告訴人許王素珠110年5月20日警詢筆錄（併偵三卷第27頁至29頁） ⑵告訴人匯款申請單（併偵三卷第33頁） ⑶告訴人與詐欺集團對話記錄截圖及賭博網站介面（併偵三卷第35頁至53頁） ⑷系爭國泰銀行帳戶開戶資料及交易明細（併警二卷第31頁至41頁） 6. 吳玉玲（未提告） 某詐欺集團成員自110年4月18日某時起，透過partying交友軟體結識吳玉玲，並以通訊軟體LINE帳號與吳玉玲聯繫，佯稱：下載軟體coinbase能投資虛擬貨幣獲利云云，致吳玉玲陷於錯誤而依指示匯款。 110年5月3日15時0分 被告之國泰世華銀行帳戶 70萬元 ⑴被害人吳玉玲110年5月18日警詢筆錄（併警二卷第9頁至12頁） ⑵被害人與詐欺集團對話記錄截圖（併警二卷第13頁至18頁） ⑶被害人使用之投資APP（併警二卷第19頁） ⑷被害人匯款之郵政跨行匯款申請書（併警二卷第23頁） ⑸系爭國泰銀行帳戶開戶資料及交易明細（併警二卷第31頁至41頁） 7. 張美琳 某詐欺集團成員自110年4月10日14時許，以通訊軟體LINE帳號與張美琳聯繫，佯稱：在網站名稱「奧博國際」之博弈網站玩遊戲可獲利云云，致張美琳陷於錯誤而依指示匯款。 110年5月3日14時02分 被告之國泰世華銀行帳戶 10萬元 ⑴告訴人張美琳110年5月7日警詢筆錄（併警三卷第6頁至7頁） ⑵告訴人匯款明細單（併警三卷第27頁） ⑶告訴人與詐欺集團對話記錄截圖及「澳博國際」網站頁面（併警三卷第28頁至41頁） ⑷告訴人所有之國泰世華銀行存摺封面及內頁（併警三卷第42頁至43頁） ⑸系爭國泰銀行帳戶開戶資料及交易明細（併警二卷第31頁至41頁） 8. 王紫卉 某詐欺集團成員於110年5月3日某時，透過591租屋網站張貼出租訊息，並以通訊軟體LINE帳號向王紫卉佯稱：因尚有其他組客人在王紫卉之前，若王紫卉要看屋須先匯訂金云云，致王紫卉陷於錯誤而依指示匯款。 110年5月3日10時18分 被告之國泰世華銀行帳戶 1萬元 ⑴告訴人王紫卉110年5月18日警詢筆錄（併警三卷第8頁至10頁） ⑵告訴人與詐欺集團對話記錄截圖（併警三卷第51頁至57頁） ⑶告訴人匯款明細單（併警三卷第53頁） ⑷系爭國泰銀行帳戶開戶資料及交易明細（併警二卷第31頁至41頁） 9. 簡亦禎 某詐欺集團成員自110年3月初某日起，以通訊軟體LINE帳號與簡亦禎聯繫，佯稱：在博弈網站「金沙國際娛樂」投資，保證獲利、穩賺不賠云云，致簡亦禎陷於錯誤而依指示匯款。 110年5月4日11時50分 被告之國泰世華銀行帳戶 50萬元 ⑴告訴人簡亦禎110年7月10日警詢筆錄（併警四卷第6頁至10頁） ⑵告訴人匯款之彰化銀行匯款回條聯（併警四卷第42頁） ⑶告訴人所有之存摺封面（併警四卷第54頁至57頁） ⑷告訴人與詐欺集團對話記錄截圖（併警四卷第58頁至69頁） ⑸系爭國泰銀行帳戶開戶資料及交易明細（併警四卷第11頁至16頁） 10. 陳云木 某詐欺集團成員自110年4月6日某時起，以通訊軟體LINE暱稱「陳嘉豪」與陳云木聯繫，佯稱：下注投資香港澳門旅遊網站能獲利云云，致陳云木陷於錯誤而依指示匯款。 110年5月3日14時3分 被告之國泰世華銀行帳戶 3萬4000元 ⑴告訴人陳云木110年5月4日警詢筆錄（併偵七卷第23頁至29頁） ⑵系爭國泰銀行帳戶開戶資料及交易明細（併偵七卷第33頁至42頁） ⑶告訴人與詐欺集團對話記錄截圖（併偵七卷第43頁至49頁） ⑷告訴人網路銀行交易明細（併偵七卷第53頁） ⑸告訴人所有之帳戶000000000000存摺（併偵七卷第57頁） 11. 紀湘華 某詐欺集團成員自110年3月21日某時起，透過BeeBar交友軟體結識紀湘華，並以通訊軟體LINE向紀湘華佯稱：J.P.Morgan摩根大通集團之博弈網站有漏洞，依其指示操作可獲利云云，致紀湘華陷於錯誤而依指示匯款。 110年5月3日10時31分 被告之國泰世華銀行帳戶 15萬元 ⑴告訴人紀湘華110年7月3日警詢筆錄（併警五卷第6頁至11頁） ⑵告訴人紀湘華110年7月6日警詢筆錄（併警五卷第12頁至14頁） ⑶系爭國泰銀行帳戶開戶資料及交易明細（併警五卷第21頁至29頁） ⑷系爭台新銀行帳戶開戶資料及交易明細（併警五卷第31頁至35頁） ⑸告訴人網路銀行交易明細（併警五卷第44頁至45頁） ⑹告訴人與詐欺集團對話記錄截圖（併警五卷第47-1頁至51頁）    110年5月4日11時35分 被告之台新銀行帳戶 10萬元  12. 昌美英 某詐欺集團成員自110年3月20日17時24分起，以通訊軟體LINE暱稱「劉天亮」與昌美英聯繫，佯稱：至網站「FXTM」投資國際黃金即可獲利等語，致昌美英陷於錯誤而依指示匯款。 110年5月3日17時21分 被告之國泰世華銀行帳戶 15萬元 ⑴告訴人昌美英110年5月16日警詢筆錄（併偵十卷第97頁至102頁） ⑵告訴人所有之台北富邦銀行存摺影本（併偵十卷第105頁至109頁） ⑶告訴人網路銀行交易明細（併偵十卷第113頁） ⑷告訴人與詐欺集團對話記錄截圖（併偵十卷第123頁至126頁） ⑸系爭國泰銀行帳戶交易明細（併偵十卷第231頁至236頁）    110年5月3日17時32分  15萬元  13. 黃妘軒 某詐欺集團成員自110年3月10日某時起，透過交友軟體tinder結識黃妘軒，並以通訊軟體LINE與黃妘軒聯繫，佯稱：其知道高勝金融平臺有漏洞，依其指示操作可獲利云云，致黃妘軒陷於錯誤而依指示匯款。 110年5月3日13時18分許 被告之國泰世華銀行帳戶 5萬元 ⑴告訴人黃妘軒110年6月23日警詢筆錄（併警六卷第29頁至31頁） ⑵告訴人所有之第一銀行帳戶00000000000交易明細（併警六卷第121頁至129頁） ⑶告訴人匯款明細單（併警六卷第137頁） ⑷告訴人第一銀行存摺影本（併警六卷第155頁） ⑸系爭國泰銀行帳戶開戶資料及交易明細（併警六卷第170頁至175頁）